臺灣高等法院刑事判決　　　　　　　　95年度上易字第2224號
上　訴　人　臺灣桃園地方法院檢察署檢察官
被　　　告　甲○○
選任辯護人　郭啟榮律師
上列上訴人因被告詐欺案件，不服臺灣桃園地方法院94年度易字
第1369號，中華民國95年10月3日第一審判決（起訴案號：臺灣
桃園地方法院檢察署94年度偵續字第61號），提起上訴，本院判
決如下：
    主  文
上訴駁回。
    理  由
一、本案經本院審理結果，認第一審判決對被告甲○○為無罪之
    諭知，核無不當，應予維持，並引用第一審判決書記載之證
    據及理由（如附件）。
二、檢察官依告訴人乙○○之請求而提起本件上訴，上訴意旨引
    用告訴人請求上訴意旨略以：
  (一)、告訴人乙○○透過案外人蔡玉鳳繳納本件會款，實因被告
      曾告以告訴人乙○○繳納會款倘有不便，得將會款交付蔡
      玉鳳，再由被告向蔡玉鳳收取，又被告與蔡玉鳳間有親戚
      關係，告訴人乙○○實乃基於與被告間信任關係，而非信
      任蔡玉鳳，乃加入本件互助會。
  (二)、被告辯稱僅因蔡玉鳳單方口頭告知，即認告訴人乙○○與
      蔡玉鳳間有委任關係，進而交付標金總數新臺幣（下同）
      七十一萬二千四百元，實屬無稽。蓋標金總數龐大若此，
      被告理應先向告訴人乙○○確認是否確實委任蔡玉鳳參與
      互助會，始將標金交與蔡玉鳳；矧被告明知蔡玉鳳已陷於
      財務危急狀況，須週轉貸款，則被告是否意圖為第三人蔡
      玉鳳不法之所有，而施以詐術將標金交付蔡玉鳳以週轉，
      即非無疑，尚待查證。
  (三)、被告如主觀上信告訴人乙○○已得標，理應於其後之會期
      向告訴人乙○○收取「死會」會金，而非「活會」會金，
      然被告竟向告訴人乙○○收取「活會」會金，且以不實資
      訊：「我跟你說，我也一直跟你說，我跟妳們這樣說也是
      說不清的，我今天就是被蔡玉鳳出賣，我要是去蔡玉鳳那
      裡，蔡玉鳳就一直給我打手勢，說乙○○要是有問會的事
      ，我就要怎麼說，我今天就是很嘔，我老公罵得要死，為
      什麼是我們在當會頭，卻讓蔡玉鳳牽著走，我說我也不知
      道蔡玉鳳為什麼要這樣。我要是去到那邊門口，蔡玉鳳就
      會走出來跟我說，乙○○要是問會的事，妳就要說多少」
      相告，使告訴人乙○○陷於錯誤，被告因此獲取財產上不
      法利益。蓋被告倘即時以上情相告，告訴人乙○○必即時
      退出本件互助會。爰依法請求撤銷原判決，另為妥適的判
      決。
三、惟查：
  (一)、告訴人乙○○陳述「被告曾告以告訴人乙○○繳納會款倘
      有不便，得將會款交付蔡玉鳳，再由被告向蔡玉鳳收取」
      一節，被告堅決否認，告訴人又無法舉證以實其說（見本
      院卷第30頁反面），自難採信。
  (二)、本件告訴人自承：自始至尾均未到場標會（本院卷第31頁
      ），且告訴人無法證明曾親自交付會款予被告（本院卷第
      30頁反面），而事實上被告每次收會款都是找蔡玉鳳收，
      是以被告辯稱：僅因蔡玉鳳單方口頭告知，即認告訴人乙
      ○○與蔡玉鳳間有委任關係，進而交付標金總數新臺幣七
      十一萬二千四百元等語，非無可能，尚難認為無稽。至於
      告訴人指稱「被告明知蔡玉鳳已陷於財務危急狀況，須週
      轉貸款」云云，為被告所堅決否認，告訴人又無法舉證以
      實其說，是以尚難據此而推論被告意圖為第三人蔡玉鳳不
      法之所有，而施以詐術將標金交付蔡玉鳳以週轉。
  (三)、被告於「乙○○」名義的會標過後，確實向蔡玉鳳收「死
      會」的會款，至於蔡玉鳳仍向告訴人收「活會」的會款，
      致告訴人誤會其尚未得標，是以尚難因蔡玉鳳仍片面向告
      訴人收取「活會」會款之事實而推論被告與蔡玉鳳共犯詐
      欺罪嫌。
  (四)、犯罪事實所憑之證據，其為訴訟上之證明，須於通常一般
      之人均不致有所懷疑，而得確信其為真實之程度者，始得
      據為有罪之認定，倘其證明尚未達到此一程度，而有合理
      之懷疑存在時，自應為無罪之認定，最高法院76年臺上字
      第4986號著有判例。告訴人請求上訴意旨所指各節，均不
      並不足以證明被告與蔡玉鳳具共同詐欺關係，是檢察官之
      依告訴人之請求提起本件上訴，為無理由，應予駁回。
據上論結，應依刑事訴訟法第373條、第368條，判決如主文。
本案經檢察官黃東焄到庭執行職務。
中　　華　　民　　國　　96　　年　　1 　　月　　25　　日
　　　　　　　　　刑事第一庭審判長法　官  蔡  長  溪
　　　　　　　　　　　　　　　　  法　官  陳  春  秋
　　　　　　　　　　　　　　　　  法　官  林  俊  益
以上正本證明與原本無異。
不得上訴。
                                  書記官  廖  月  女
中　　華　　民　　國　　96　　年　　1 　　月　　26　　日
【附件】
臺灣桃園地方法院刑事判決　　　　　　　94年度易字第1369號
公　訴　人　臺灣桃園地方法院檢察署檢察官
被　　　告　甲○○　女　52歲（民國○○年○月○○日生）
　　　　　　　　　　身分證統一編號：Ｚ000000000號
　　　　　　　　　　住桃園縣龜山鄉○○村○○街27號
選任辯護人　郭啟榮律師
上列被告因詐欺案件，經檢察官提起公訴（94年度偵續字第61號
），本院判決如下：
    主  文
甲○○無罪。
    理  由
一、公訴意旨略以：被告甲○○於民國89年12月間，在桃園縣桃
    園市○○路314 號，邀其外甥蔡玉鳳（臺灣桃園地方法院檢
    察署另行通緝中）、乙○○等人參加其與其夫林峻滕為會首
    之互助會，每會新臺幣（下同）2 萬元，連會首共39會，會
    期自90年1 月5 日起開標至93年1 月5 日，每個月1 次，標
    會地點在桃園縣桃園市○○路314 號。詎甲○○竟意圖為蔡
    玉鳳不法之所有，於92年1 月5 日，任由蔡玉鳳在標單上偽
    簽未到場標會之會員乙○○名義，並填載標金利息2,300 元
    於標單上，蔡玉鳳並持以參加競標行使，得標後，並使其他
    活會會員因而陷於錯誤，誤以為係乙○○得標，而繳付會款
    共71萬2400元予蔡玉鳳，因認被告涉犯刑法第339 條第1 項
    之詐欺取財罪嫌云云。
二、按「被告未經審判證明有罪確定前，推定其為無罪。犯罪事
    實應依證據認定之，無證據不得認定其犯罪事實。」刑事訴
    訟法第154 條定有明文。再，認定不利於被告之事實，須依
    積極證據，苟積極證據不足為不利於被告事實之認定時，即
    應為有利於被告之認定，更不必有何有利之證據；且認定犯
    罪事實所憑之證據，其為訴訟上之證明，須於通常一般之人
    均不致有所懷疑，而得確信其為真實之程度者，始得據為有
    罪之認定，倘其證明尚未達到此一程度，而有合理之懷疑存
    在時，自應為無罪之認定；又告訴人之告訴，係以使被告受
    刑事訴追為目的，其陳述是否與事實相符，仍應調查其他證
    據以資審認，倘其陳述尚有瑕疵，則在未究明前，即不能遽
    採為斷罪之基礎，最高法院30年上字第816 號、76年臺上字
    第4986號、52年臺上字第1300號判例意旨可資參照。
三、本件公訴人認被告涉犯上開詐欺取財犯嫌，無非係以告訴人
    乙○○之指訴、證人謝美枝、陳春枝、鍾梅蘭之證述，及卷
    附錄音光碟為主要論據。訊據被告固不否認伊確有自任會首
    而召集上開合會之事實，惟矢口否認有何詐欺犯行，辯稱：
    本件是因為案外人蔡玉鳳倒會，才沒辦法處理，伊沒有詐欺
    云云。經查：
  (一)證據能力部分：
  1.告訴人乙○○於檢察官訊問時所為之陳述，應無證據能力：
    依92年2 月6 日增訂公布，於同年9 月1 日施行之刑事訴訟
    法第158 條之3 規定，證人、鑑定人依法應具結而未具結者
    ，其證言或鑑定意見不得作為證據。而告訴人之指訴雖係以
    使被告受刑事訴追為目的，但非本法第3 條所稱之「當事人
    」，乃當事人以外之第三人，除依同法第271 條之1 規定到
    庭單純陳述意見時，毋庸具結外，如就與待證事實有重要關
    係之親身知覺、體驗事實陳述時，即居於證人之地位，依上
    開增訂公布之規定，自應依同法第186 條第1 項規定命其具
    結，使告訴人知悉其有據實陳述之義務，以擔保其證言之真
    實性，該供述證據始具證據能力（最高法院著有94年度臺上
    字第1792號判決意旨參照）。查本件告訴人乙○○於93年8
    月17日、94年5 月6 日、94年5 月20日、94年9 月29日檢察
    官訊問時所為之陳述，檢察官均疏未命其具結，是其陳述自
    無證據能力。
  2.告訴人乙○○、證人謝美枝於檢察事務官詢問時所為之陳述
    ，無證據能力：按被告以外之人於審判外之言詞或書面陳述
    ，除法律有規定者外，不得作為證據，刑事訴訟法第159 條
    第1 項定有明文。查告訴人乙○○、證人謝美枝於檢察事務
    官詢問時所為之陳述，雖辯護人於本院準備程序表示對證據
    能力沒有意見，惟審酌上開2 人於本院審理時均已具結作證
    並經交互詰問，則援引該2 人於檢察事務官詢問時所為之陳
    述，即無必要，難認為適當，即不合於刑事訴訟法第159 條
    之5 之規定，應無證據能力。
  3.證人陳春枝於檢察事務官詢問時雖陳稱：伊與告訴人去向被
    告協商時，被告有答應會負責等語，惟依其陳述，僅係證明
    事後被告與告訴人洽商情形，而就本件公訴人所指被告涉犯
    詐欺犯嫌，該證人顯未親身見聞，是就被告是否涉犯詐欺犯
    嫌，該證人上開所述即無證據能力。
  4.按刑事訴訟法上「證據排除原則」，係指將具有證據價值，
    或真實之證據因取得程序之違法，而予以排除之法則。而私
    人之錄音、錄影之行為所取得之證據，應受刑法第315 條之
    1 與通訊保障及監察法之規範，私人違反此規範所取得之證
    據，固應予排除。惟依通訊保障及監察法第29條第3款 之規
    定「監察者為通訊之一方或已得通訊之一方事先同意，而非
    出於不法目的者，不罰」，通訊之一方非出於不法目的之錄
    音，所取得之證據，即無證據排除原則之適用（94年度臺上
    字第716 號判決意旨參照）。查本件告訴人側錄其與被告電
    話交談經過之錄音，該錄音光碟係由通訊之一方所錄製，且
    其目的為保留被告犯罪行為之證據，並非不法，依前揭說明
    本即無證據排除原則之適用。是辯護人辯稱：告訴人所提之
    錄音光碟無證據能力云云，顯非可採。至錄音中被告之答話
    是否有被切斷，是否足以顯見被告對話之本意乙節，係屬證
    明力之問題，而與證據能力無涉。
  (二)本件告訴人確為本件合會之會員之一：
    證人即告訴人乙○○於本院審理時證稱：「（妳有無參加被
    告召集的互助會？）有。」、「（妳如何加入本件互助會？
    ）我與被告是同事，有1 次我到蔡玉鳳那裡，甲○○當天也
    在那裡，被告問我要不要加入互助會，我當場對甲○○本人
    表示要加入。」、「（當時在場的人有何人？）有4 位在打
    麻將，1 位是謝美枝，有1 位叫呂錦雲，另外2 位我忘記了
    ，蔡玉鳳當時也有在場，她在打牌，被告也在場。」等語（
    見本院卷第68、69頁）；證人謝美枝於本院審理時證稱：「
    妳在偵查中曾經證稱甲○○招會當時妳、蔡玉鳳、乙○○及
    幾位同事均在場，是否屬實？）是的。」、「（當時被告是
    否在場？）甲○○來招攬會員，她在現場。」、「（乙○○
    在當場有無向被告表示要參加本件互助會？）有。」、「（
    甲○○有無向乙○○招募本件互助會？）有。」、「（請妳
    陳述當時被告如何向乙○○招募？）她來的時候說他要招募
    2 萬元的互助會，問在場的人是否願意加入。」、「（請妳
    陳述當時乙○○如何表示要參加本件互助會？）乙○○對甲
    ○○說好，她有意願。」、「（妳稱被告招攬合會的地點？
    ）蔡玉鳳的鞋店。」、「（妳是否知道乙○○有參加此會？
    ）知道，她有參加此會。」、「當天確實我們在打牌，我們
    以前都是長庚球場的同事，被告來就說她想要起1 個會，問
    我們要不要參加，乙○○馬上答應被告，我是因為我自己跟
    蔡玉鳳的會，所以沒有能力再參加被告的會。」、「（當天
    被告來招會如何說？）她說她要起1 個2 萬元的會，問我們
    要不要參加。」等語（見本院卷第95至99頁），而被告亦坦
    承本件合會成立前，曾向告訴人、證人謝美枝招攬參加之情
    ，另本件會單名單形式上確記載告訴人為本件合會會員，且
    被告自行提出關於記錄本件合會得標情形之筆記本內，亦記
    載「第25次，92年1 月5 日，乙○○，得標金2300- 」等情
    （見本院卷第54頁）。再者，本件合會於92年9 月5 日以後
    ，蔡玉鳳未再繳交會款而倒會，告訴人得知上情質之被告，
    被告亦於92年9 月22日以桃園成功路郵局第01706 號存證信
    函1 份通知告訴人及蔡玉鳳等人（見92年度他字第1855號偵
    查卷第7 至9 頁），該信函內明白表示「台端蔡玉鳳參加3
    會會單記名為，蔡玉鳳、蔡玉華、蔡瑞同。」、「台端會員
    乙○○，繳交會金全權委託會員蔡玉鳳全權處理繳交。…」
    、「本會首為維護會員及會員乙○○之權益。」等語，顯然
    將蔡玉鳳及蔡玉鳳借用他人名義（借用蔡瑞同、蔡玉華之名
    義）參加3 會份，及告訴人自為1 會份僅係透過蔡玉鳳繳交
    會款之權義區別甚為清楚。是告訴人、證人謝美枝上開所述
    ，均核與卷附本件會單名單、被告記錄本件合會得標情形之
    筆記本內容及被告所書上開存證信函等相符。另參酌證人謝
    美枝上開證詞，被告分別向告訴人、證人謝美枝招攬參加本
    件合會，而證人謝美枝並未參加，被告即未將謝美枝列入會
    員名單之內，而告訴人係表明參加，被告即將告訴人列入會
    員名單之內；況衡諸常情，若被告主觀上認為告訴人並未加
    入
    本件合會，則在會員名單上直接將告訴人姓名劃除或改正蔡
    玉鳳名義，並非困難之事，何以仍留存告訴人之名義，使告
    訴人或其他會員有誤認之虞？且本院93年度訴字第1632 號
    民事判決亦認定告訴人為本件合會會員之情，若被告主觀上
    認為告訴人並未加入本件合會，而被告接受該判決後，何以
    未提起上訴以求救濟？是綜上各情，堪認本件告訴人確為本
    件合會之會員之一。被告於本院審理時空言否認告訴人為本
    件合會會員，顯非可採。
  (三)本件難認被告有不法所有之意圖：
  1.查本件合會中，告訴人名義所參加者係於92年1 月5 日以2,
    300 元得標，為被告所自承，並有被告記錄本件合會得標情
    形之筆記本及被告所書上開存證信函卷附可稽，此部分之事
    實自可認定。
  2.被告固供承上開告訴人之會份係由蔡玉鳳所標得之情，惟若
    無其他證據，本即難逕認被告有不法所有之意圖：
  (1)就本件告訴人上開會份之會款給付情形，告訴人於本院審理
    時陳稱：「（妳參加本件互助會會款繳納方式？）會款有時
    候拿給被告本人，有時候拿給蔡玉鳳請她幫我拿給被告。」
    、「（為何要將會款交給蔡玉鳳？）被告在我要參加合會的
    時候，說若我繳費不方便，會款可以交給蔡玉鳳，被告會向
    蔡玉鳳收取。」等語（見本院卷第69頁）；證人謝美枝於本
    院審理時亦證稱：「（妳是否知道乙○○有參加此會？）知
    道，她有參加此會。」、「（為何會知道？）因為我們時常
    去蔡玉鳳的鞋店，她有寄放會錢在蔡玉鳳那邊。」等語（見
    本院卷第97頁），姑不論告訴人是否確曾親自繳交會款與被
    告，但告訴人之會款確曾透過蔡玉鳳繳納，即可認定。由告
    訴人確曾透過蔡玉鳳繳納本件會款，另參酌告訴人亦有加入
    蔡玉鳳為會首之合會，顯見告訴人與蔡玉鳳間原即有一定之
    信任關係。又被告於上開存證信函中表明：「茲因台端蔡玉
    鳳於92年元月5 日以口頭告知，『乙○○委託標會』，標得
    乙○○之會且得標金總數新台幣71萬2 千4 百元整。因本會
    首在不知情下將本會會金全數交由蔡玉鳳接收。…」等語，
    即不能排除被告因告訴人本有委託蔡玉鳳繳交會金之情而誤
    信蔡玉鳳所言或有其他不注意之情形使蔡玉鳳以告訴人名義
    參與標會並得標之可能。
  (2)依卷附被告與告訴人間通話之錄音光碟及譯文（見92年度他
    字第1855號偵查卷第47至49頁，註：此譯文經本院95年1 月
    5 日當庭勘驗與錄音內容相符）內容，告訴人多係指責被告
    讓蔡玉鳳標去告訴人之會份且事後未告知此情，而被告多係
    強調會負責，沒有逃避責任，是被蔡玉鳳所害等情形。又該
    錄音光碟及譯文中，被告與告訴人間固曾對話稱：「告訴人
    ：8 月初5 用我的會丟下去投標，都演戲演成這樣子，我想
    攏嘸。被告：那個時候我就和她（指蔡玉鳳）說，我會給情
    勢害死！」、「告訴人：還有，8 月初5 之前妳去蔡玉鳳那
    裡，妳就問我說『會要不要標了？』我說我想要標3,000 元
    ，我想要還貸款，妳為什麼沒有跟我說妳的會被人家標走了
    ？妳為什麼都沒有說？被告：... 我今天就是被蔡玉鳳出賣
    。我要是去她（指蔡玉鳳）那裡，她（指蔡玉鳳）就一直給
    我打手勢，說美足要是有問會的事，妳就要怎麼說。我今天
    就是很嘔，我老公罵的要死，為什麼會是我們在當會頭，卻
    讓蔡玉鳳牽著走，我說我也不知道她（指蔡玉鳳）為什麼會
    這樣。我要是去到那邊門口，蔡玉鳳就會走出來跟我說，美
    足要是問會的事情，妳就要說多少。」等語，查上開對話所
    述情形，係發生在蔡玉鳳於92年1 月5 日標得告訴人會份約
    7 個月後（即92年8 月5 日左右），是上開內容，充其量僅
    能證明被告事後知悉上情時，有為蔡玉鳳掩飾之情，尚難以
    上開錄音證明「蔡玉鳳於92年1 月5 日以2,300 元標得告訴
    人名義之會份時，被告即具不法所有之意圖」。況依上開錄
    音內容，被告稱蔡玉鳳尚有交代若告訴人詢問合會事宜時應
    如何回覆等語，則若蔡玉鳳標得告訴人之會份時，被告當時
    即具不法所有之意圖，蔡玉鳳又何須事後交代被告如何回應
    告訴人之詢問？
  (3)又參酌蔡玉鳳早於92年1 月5 日即以告訴人名義標得該次會
    款，而本件合會至92年9 月間，均仍正常進行，若被告於當
    時即有為自己或蔡玉鳳不法所有之意圖，衡情應早已倒會，
    何以仍正常進行約8 個月之久？
  (4)至證人鍾梅蘭固於本院審理時證稱：「（妳於民事庭證稱92
    年8 月5 日參與本件的合會標會，當天會首被告有寫乙○○
    3,000 元投標等語，妳當時所稱是否屬實？）是的。」、「
    （妳當天所見本件互助會標單如何記載？）有寫標單，標單
    上有投標金額及人名，當時被告幫乙○○寫標單的時候標單
    上是寫『美足』、金額『3000元』。」、「92年9 月5 日被
    告又打電話給我，她問我要不要標，因為我上個月沒有標到
    ，我說要標，被告說現在只有美足寫3000，她說這次3100給
    妳，妳就不用來... 」云云（見本院卷第91頁），惟證人黃
    明智於本院審理時證稱：伊最後1 會是用底標1,500 元得標
    ，被告拿會金給伊時裡面含1 張74,000元之支票，後來該支
    票退票，伊將該支票拿給被告，被告說是蔡玉鳳的票，好像
    是9 月10幾號到期等語（見本院卷第123 、124 頁），而卷
    附蔡玉鳳所簽發發票日92年9 月13日、面額74,000元、付款
    人為新竹國際商業銀行之支票係由永裕汽車修理廠代表人黃
    陳寶珠所提示，有上開支票（含退票理由單）、新竹國際商
    業銀行永安分行函各1 份在卷可稽（見本院卷第177 、178
    、182 頁），另黃陳寶珠為黃明智之配偶，亦有個人基本資
    料查詢結果1 紙在卷可稽（見本院卷第186 頁），是證人黃
    明智上開證詞，核與卷附上開資料相符，應可採信。至證人
    鍾梅蘭上開證詞，顯與證人黃明智證述情形不符，且本件會
    單名單上並無證人鍾梅蘭之名字，而證人鍾梅蘭復稱：伊沒
    有記得很清楚何時換會，沒有換會單，也沒有登記云云（見
    本院卷第92頁），亦與一般人參加民間合會均會留存會單並
    登記得標情形以保障自身權益之常情不符，則證人鍾梅蘭上
    開證詞即難逕採。
  (四)本件被告否認告訴人確係本件合會之會員乙節，固非可採，
    然認定不利於被告之事實，須依積極證據，茍積極證據不足
    為不利於被告事實之認定時，即應為有利於被告之認定，更
    不必有何有利之證據，是以苟積極證據不足證明犯罪事實時
    ，縱被告之抗辯或反證係屬虛偽，或辯解前後不一，仍不得
    據此資為積極證據應予採信之理由，亦即被告之供詞縱非句
    句屬實，或前後供詞縱有部分並非絕對相符，如無積極證據
    證明被告犯罪，亦不能執此遽為被告論罪之依據，而被告上
    開辯詞，無非係全然推卸其對屬會員之告訴人基於合會關係
    應負之責任，縱被告此部分辯詞不可採信，仍不得因此資以
    為反證其本件犯罪之論據。
  (五)按詐欺罪之成立，必以行為之初對於構成要件要素均具有認
    識，進而實現不法構成要件，始足當之，亦即行為初始即須
    具有不法所有意圖，且以施用詐術（傳達與事實不符之資訊
    ）之方法使相對人陷於錯誤，致其處分自己或第三人之財產
    始克相當。查本件合會中，告訴人名義所參加之會份固係於
    92年1 月5 日經蔡玉鳳以2, 300元得標，惟公訴人所提上開
    證據，並不足以證明被告於該時即具為蔡玉鳳不法所有之意
    圖或與蔡玉鳳具共犯關係，是縱使被告事後有為蔡玉鳳掩飾
    之情，則因蔡玉鳳犯罪行為亦已既遂，被告即無由因此成立
    本件犯行。況本件並無證據證明被告係從中有取得任何不法
    利益，是被告縱因誤信蔡玉鳳或有其他不注意之情形使蔡玉
    鳳以告訴人名義參與標會並得標，被告遂向其他活會會員收
    取會款，自難遽此即推斷被告有何使用詐術，使告訴人及其
    他活會會員陷於錯誤而支付會款。末按被告既為本件合會會
    首，然於蔡玉鳳以告訴人名義投標並得標時，竟疏未向告訴
    人詳加查證確認，其固確有過失，惟此部分係屬民事問題，
    與刑法詐欺罪之構成要件不合，自難以該罪相繩。
四、按認定被告有罪之證據，定需達到使事實審審判之法官有「
    確信」之心證時，方得為被告有罪之判斷。綜上所述，被告
    甲○○始終否認本件犯行，而本件公訴人所舉前開事證，均
    尚未達於通常一般之人均不致有所懷疑，得確信其為真實之
    程度，而有合理性懷疑之存在，無從形成有罪之確信。此外
    ，復查無其他積極證據足以證明被告本件犯行，而公訴人所
    提出之證據，不足為被告有罪之積極證明，或其闡明之證明
    方法，無從說服法官以形成被告有罪之心證，根據「罪證有
    疑，利於被告」之證據法則，應認不能證明被告犯罪，依法
    應諭知被告無罪之判決。
據上論斷，應依刑事訴訟法第301 條第1項，判決如主文。
本案經檢察官嵇珮晶到庭執行職務。
中　　華　　民　　國　　95　　年　　10　　月　　3　 　日
                  刑事第二庭審判長法　官　徐培元
                                  法  官  林蕙芳
                                  法  官  鄭吉雄
以上正本證明與原本無異。
如不服本判決，應於送達後10日內，向本院提出上訴狀（應附繕
本），上訴於臺灣高等法院。
                                  書記官  謝至菁
中　　華　　民　　國　　95　　年　　10　　月　　3 　　日
